臺灣臺南地方法院刑事判決　　　　　　　　　　　　九十二年度訴字第一四三號
　　公　訴　人　臺灣臺南地方法院檢察署
　　被　　　告　丙○○
　　選任辯護人　洪梅芬律師
　　　　　　　　李季錦律師
右列被告因違反毒品危害防制條例案件，經檢察官提起公訴（九十二年度偵字第八七
七二號、第九三００號），及移
如左：
    主  文
丙○○連續販賣第二級毒品，處有期徒刑柒年貳月，扣案之安非他命伍小包（總毛重
伍點玖公克、總淨重肆點肆參公克、驗餘淨重肆點參公克）沒收銷燬之，販賣毒品所
得之財物新臺幣參萬肆仟玖佰元沒收，如全部或一部不能沒收時，以其財產抵償之。
    事  實
一、丙○○基於販賣第二級毒品以營利之概括犯意，自民國九十二年二月初某日起至
    同年七月十八日止，多次以每半錢新臺幣（下同）二千五百元至三千元之價格向
    乙○○、陳秋香（另案由本院審理中）販入第二級毒品安非他命後，連續於附表
    所示之時、地，假「阿強」、「阿仁」、「建仁」、「少年仔」、「仁仔」等名
    義，以電話號碼0000000000號與附表所示之買受人聯繫，以五百元至
    一千元不等之價額，多次販賣第二級毒品安非他命予附表所示之買受人，總計得
    款三萬四千九百元。嗣因臺南縣警察局佳里分局警員自九十二年六月十七日起因
    他案通訊監察乙○○所持用之0000000000、0000000000號
    、陳秋香持用之0000000000、0000000000號電話而查知乙
    ○○與陳秋香有涉嫌販賣毒品之情事，乃於同年七月十四日向臺灣臺南地方法院
    檢察署檢察官聲請對乙○○與陳秋香核發拘票獲准，並同署檢察官聲請就丙○○
    持用之0000000000號電話進行監聽，獲准自九十二年七月十四日起實
    施，嗣於同年月十八日晚間七時二十五分許，員警持拘票至乙○○臺南縣永康市
    ○○路一二五六號十二樓之三租住處拘提乙○○時，查獲在場之丙○○，並在丙
    ○○手中起出其甫向乙○○等人販入之安非他命三小包，另經丙○○同意在其駕
    駛之鄧坤峰所有車牌號碼七Ｊ－七三０五號自用小客車內駕駛座門旁起出同日販
    入之安非他命二小包（上開安非他命共五小包，總毛重五點九公克，總淨重四點
    四三公克，驗餘淨重四點三公克）。
二、案經臺南縣警察局佳里分局報請臺灣臺南地方法院檢察署檢察官偵查起訴及移請
    併案審理。
    理  由
一、右揭事實業據被告丙○○迭於警、偵訊及本院審理時坦承不諱，核與證人即向其
    購買第二級毒品之徐嘉宏、王惠正、郭榮煌、林聖彥、王世華、王世雄、吳坤議
    、陳建成、黃啟俊、王寶賢、王偉旭於警、偵訊中，及證人即代劉建成與被告聯
    絡購買毒品事宜之徐振堯於警訊中之證述相符（其中王偉旭僅於警訊中證述此節
    ），並有臺南縣警察局佳里分局搜索扣押筆錄、臺南縣警察局佳里分局九十年七
    月十一日偵查報告、臺灣臺南地方法院檢察署九十二年度監字第０００二二一號
    卷宗、監聽譯文各一份、搜索相片四張在卷可稽。又司法警察分別於被告手中及
    其駕駛之汽車內查扣之疑似毒品五小包，經送內政部警政署刑事警察局鑑定結果
    ，均檢驗出第二級毒品甲基安非他命成份，且總毛重為五點九公克，總淨重四點
    四三公克，總驗餘淨重四點三公克，復有該局九十二年十一月二十七日刑鑑字第
    ０九二０二０三六六三號鑑驗通知書存卷可查，是被告自白與事實相符，應堪採
    認，其犯行已堪認定。
二、(一)核被告丙○○在附表所示時間、地點，販賣第二級毒品安非他命予附表所示之
      人所為，係犯毒品危害防制條例第四條第二項之販賣第二級毒品罪。被告多次
      販賣第二級毒品安非他命之行為，時間緊接，犯罪基本構成要件相同，顯係基
      於概括之犯意反覆為之，應依連續犯之規定論以一罪，惟因毒品危害防制條例
      第四條第二項販賣第二級毒品罪之法定刑度為無期徒刑或七年以上有期徒刑，
      得併科七百萬元以下罰金，而依刑法第六十五條第一項之規定，無期徒刑不得
      加重，故僅就有期徒刑及併科罰金部分加重其刑。被告持有第二級毒品安非他
      命之低度行為，為販賣之高度行為所吸收，不另論罪。
    (二)被告雖另於附表編號六、十之時、地無償提供安非他命予郭榮煌與王世雄施用
      ，然查，證人郭榮煌證稱：綽號少年仔男子（即被告）打電話與伊聯絡，問伊
      是否有缺東西，伊答稱沒錢可買，對方稱拿一些給伊止一下，即拿少許，不足
      五百元的量給伊等語（見警訊筆錄），據此可認，被告無償提供微量安非他命
      予郭榮煌與王世雄之行為，應係其為販賣毒品安非他命之促銷手法，且被告用
      以轉讓之安非他命，亦屬自乙○○、陳秋香處販入之毒品，其轉讓毒品之低度
      行為亦為販賣之高度行為所吸收，亦不另論轉讓毒品罪，附此敘明。
    (三)辯護意旨雖認：被告於九十二年七月十八日晚間七時二十五分許，在上址為警
      查獲後，於翌日上午十一時四十五分在臺南縣警察局佳里分局接受偵訊時即供
      出毒品來源為乙○○，並於九十二年九月八日檢察官訊問時，即表示於將來審
      判庭願以證人身份出庭具結作證乙○○販賣毒品之犯罪事實，而乙○○遭警查
      獲後迄今均矢口否認販賣毒品之犯行，故被告之供述及指認，對於乙○○販賣
      毒品犯行之認定，助益匪淺，故被告應有毒品危害防制條例第十七條減刑規定
      之適用云云，並提出臺灣高等法院臺南分院九十二年度上訴字第四九０號判決
      為據。然查：
    1.按毒品危害防制條例第十七條規定，犯第四條第一項至第三項之販賣毒品罪，
      供出毒品來源，因而破獲者，得減輕其刑，其立法意旨重在鼓勵具體供出其上
      游販毒者，俾資追查該毒梟前手及其上游毒品，以杜絕毒品之蔓延與氾濫為目
      的。
    2.查臺南縣佳里分局警員自九十二年六月十七日起通訊監察乙○○所持用之00
      00000000、0000000000號、陳秋香持用之0000000
      000、0000000000號電話過程得知乙○○與陳秋香有涉嫌販賣第
      一、二級毒品之嫌疑，乃於同年七月十四日向臺灣臺南地方法院檢察署檢察官
      聲請對乙○○與陳秋香核發拘票獲准，同時聲請就丙○○持用之000000
      0000號電話進行監聽，並自九十二年七月十四日起實施通訊監察，嗣同年
      月十八日晚間七時二十五分許，至上址拘提乙○○時，查獲在場之被告等事實
      ，有臺南縣警察局佳里分局偵查報告暨所附（乙○○、陳秋香）拘票聲請書、
      通訊監察書，及臺灣臺南地方法院檢察署九十二年度監字第０００二二一號卷
      宗在卷足憑，且被告並供承：九十二年七月十八日下午於乙○○房屋外被查獲
      ，當天警察應該是要去抓乙○○，伊在乙○○的家裡正要出去，開門的時候警
      察就進來，警察對乙○○說早就想抓他了，只是在電話中聽到伊要去買，所以
      就延到當天等語（見本院九十二年十二月二十三日審理筆錄）。是本件實施偵
      查之警察機關於查獲被告前早已知悉乙○○出售毒品予被告之犯行，並非查獲
      被告後，據其供述而查知其毒品來源為乙○○，被告於偵、審中供述毒品來源
      為乙○○，乃係其就本身犯罪行為之自白，要與上開條例第十七條所謂「供出
      毒品來源，因而破獲」之情況有別。
    3.臺灣高等法院臺南分院九十二年度上訴字第四九０號被告黃清民被訴販賣毒品
      之案件中，臺灣臺南地方法院檢察署就黃清民之前手孟暉是否因其供述而查獲
      乙節，先後以0000000000號、九一偵０００三五六字第三八九五一
      號函文表示：「孟暉係因追查劉連發槍砲等案始從監聽譯文中追查到該人，並
      非因黃清民之供述而查獲」、「孟暉涉嫌販毒確係因被告黃清民供述上手因而
      查獲」。臺灣高等法院臺南分院係採認後者，而認黃清民得適用毒品危害防制
      條例第十七條之減刑規定，並非認供述已經列為偵查對象之上游販賣者亦得援
      引該規定而減刑，辯護意旨以右開判決為例認被告應等同適用減刑之規定，尚
      有未洽。
    4.綜上，本件被告並不符合上開條例第十七條以為適用減刑之要件，尚難依前開
      規定減輕其刑。
    (四)爰審酌被告並無前科紀錄，年輕力壯，不思自食其力，竟販賣戕害身心之安非
      他命獲利，危害社會甚鉅，幸因販毒所得利益尚微，且犯後坦認犯行，顯具悔
      意等一切情狀，量處如主文所示之刑。扣案之安非他命五小包，為查獲之毒品
      ，應依毒品危害防制條例第十八條第一項前段宣告沒收銷燬。又被告販賣毒品
      安非他命罪所得如附表所示之財物三萬四千九百元（附表編號二、五部分因價
      金約五百元至一千元不等，故以平均數即七百五十元為一次交易所得之計算標
      準），併依同條例第十九條第一項之規定沒收之，如全部或一部不能沒收時，
      應以其財產抵償之。至車牌號碼七Ｊ－七三０五號自小客車一輛乃案外人鄧坤
      峰所有，有車號查詢汽車車籍一紙在卷可稽，不另宣告沒收，併此明。
據上論斷，應依刑事訴訟法第二百九十九條第一項前段，毒品危害防制條例第四條第
二項、第十八條第一項前段、第十九條第一項，刑法第十一條前段、第五十六條，判
決如主文。
本案經檢察官甲○○到庭執行職務
中      華      民      國    九十三    年      一      月      六      日
                              臺灣臺南地方法院刑事第五庭
                                  審判長法  官  陳欽賢
                                        法  官  林佩儒
                                        法  官  莊玉熙
右正本證明與原本無異。
如不服本判決，應於判決送達後十日內向本院提出上訴狀( 應附繕本 )。
                                        書記官  陳靜娟
中      華      民      國    九十三    年      一      月      八      日
附  表
┌──┬───┬────────┬────────┬─────┬─────
│    │      │                │                │交易數量  │ 販賣所得
│編號│購買人│ 交易時間       │  交易地點      │  價額    │（新臺幣）
│    │      │                │                │（新臺幣）│
├──┼───┼────────┼────────┼─────┼─────
│一  │徐嘉宏│九十二年七月初起│臺南縣西港鄉後營│每次以一小│
│    │      │至同年月十七日十│村往麻豆鎮謝厝聊│包安非他命│  五千元
│    │      │六時許          │間之高速公路上之│一千元之代│
│    │      │                │路橋旁          │價購買。  │
│    │      │                │                │共買五次。│
├──┼───┼────────┼────────┼─────┼─────
│二  │王惠正│九十二年二月初起│臺南縣西港鄉慶安│每次以一小│約三千七百
│    │      │至同年七月十七日│村「慶安宮」前  │包安非他命│五十元
│    │      │十六時五十三分許│                │五百元至一│（以五百與
│    │      │                │                │千元不等之│一千之平均
│    │      │                │                │代價購買。│數七百五十
│    │      │                │                │約買五次。│元計算：
│    │      │                │                │          │750x5＝
│    │      │                │                │          │3750元）
├──┼───┼────────┼────────┼─────┼─────
│三  │王偉旭│九十二年七月十二│同右            │以一小包安│
│    │      │日二十一時三十分│                │非他命五百│ 五百元
│    │      │                │                │元之代價購│
│    │      │                │                │買。      │
│    │      │                │                │買一次。  │
├──┼───┼────────┼────────┼─────┼─────
│    │      │九十二年七月十七│同右            │以一小包安│
│四  │同右  │日二十二時許    │                │非他命九百│ 九百元
│    │      │                │                │元之代價購│
│    │      │                │                │買。      │
│    │      │                │                │買一次。  │
├──┼───┼────────┼────────┼─────┼─────
│    │      │九十二年三月初起│同右            │每次以一小│約三千七百
│    │      │至同年七月十七日│                │包安非他命│五十元
│五  │郭榮煌│十三時許        │                │五百元至一│（以五百與
│    │      │                │                │千元不等之│一千之平均
│    │      │                │                │代價購買。│數七百五十
│    │      │                │                │約買五次。│元計算：
│    │      │                │                │          │750x5＝
│    │      │                │                │          │3750元）
├──┼───┼────────┼────────┼─────┼─────
│    │      │九十二年七月十七│同右            │販入後免費│
│ 六 │ 同右 │日十三時許      │                │提供      │
├──┼───┼────────┼────────┼─────┼─────
│    │      │九十二年七月初起│臺南縣西港鄉慶安│每次以一小│
│    │      │至同月十六日十九│村「慶安宮」廟旁│包安非他命│
│ 七 │林聖彥│時十九分        │之「捷新遊藝場」│一千元之代│四千元
│    │      │                │前              │價購買。  │
│    │      │                │                │約買四次。│
├──┼───┼────────┼────────┼─────┼─────
│    │      │九十二年四月初起│臺南縣西港鄉慶安│每次以一小│
│ 八 │王世華│至同年七月十七日│村「慶安宮」廟前│包安非他命│
│    │      │十二時四十分許  │；              │一千元不等│八千元
│    │      │                │臺南縣西港鄉後營│之代價購買│
│    │      │                │村方向前十字路口│。        │
│    │      │                │（臺十九縣三五甲│約買八次。│
│    │      │                │路段）          │          │
├──┼───┼────────┼────────┼─────┼─────
│    │      │九十二年七月十一│臺南縣西港鄉新興│以一小包安│
│ 九 │王世雄│日二十時許      │街慶安路口之7-11│非他命一千│  一千元
│    │      │                │便利超商旁      │元之代價購│
│    │      │                │                │買。      │
│    │      │                │  │買一次。  │
├──┼───┼────────┼────────┼─────┼─────
│ 十 │同右  │九十二年七月十八│臺南縣西港鄉港明│販入後免費│
│    │      │日十一時許      │中學旁          │提供      │
├──┼───┼────────┼────────┼─────┼─────
│    │      │九十二年七月十五│臺南縣麻豆鎮安業│一小包安非│
│ 十一 │吳坤議│日十六時許      │里謝厝寮之橋下  │他命五百元│
│    │      │                │                │之代價購買│ 五百元
│    │      │                │                │一次。    │
├──┼───┼────────┼────────┼─────┼─────
│    │      │九十二年七月十八│臺南縣麻豆鎮安業│一小包安非│
│ 十二 │同右  │日十七時許      │里謝厝寮之橋下  │他命五百元│ 五百元
│    │      │                │                │之代價購買│
│    │      │                │                │一次。    │
├──┼───┼────────┼────────┼─────┼─────
│    │      │九十二年五月初起│臺南縣西港鄉西港│每次以一小│
│    │      │至同年七月十八日│村堀子頭附近之「│包安非他命│
│ 十三 │陳建成│十八時許（公訴意│玄天宮」前      │一千元之代│ 三千元
│    │      │旨誤繕為十七時二│                │價購買。  │
│    │      │十八分）        │                │約買三次。│
├──┼───┼────────┼────────┼─────┼─────
│    │      │１．九十二年七月│臺南縣西港鄉慶安│          │
│ 十四 │黃啟俊│    三日十六時許│村「慶安宮」廟前│每次一千元│
│    │      │２．九十二年七月│                │共買二次  │ 二千元
│    │      │   十七日十八時 │                │          │
│    │      │   許（公訴意旨 │                │          │
│    │      │   誤繕為八月十 │                │          │
│    │      │   七日）       │      │          │
├──┼───┼────────┼────────┼─────┼─────
│    │      │１．九十二年七月│臺南縣西港鄉西港│          │
│十五  │王寶賢│    十六日十二時│村「西港大橋」北│每次一千元│ 二千元
│    │      │    許。        │側橋下          │共買二次  │
│    │      │２．九十二年七月│                │          │
│    │      │    十七日十二時│                │          │
│    │      │    許。        │                │          │
└──┴───┴────────┴────────┴─────┴─────
附錄法條：
毒品危害防制條例第四條第二項
  製造、運輸、販賣第二級毒品者，處無期徒刑或七年以上有期徒刑，得併科新臺幣
  七百萬元以下罰金。
